臺灣高等法院刑事判決
110年度上訴字第2059號
上  訴  人  
即  被  告  蔣懷義



上列上訴人即被告因違反洗錢防制法等案件，不服臺灣宜蘭地方
法院109年度訴字第106號，中華民國110年3月31日第一審判決（
起訴案號：臺灣宜蘭地方檢察署109年度偵緝字第39號），提起
上訴，本院判決如下：
    主  文
原判決撤銷。
蔣懷義幫助犯洗錢防制法第十四條第一項之洗錢罪，處有期徒刑
肆月，併科罰金新臺幣肆萬元，罰金如易服勞役，以新臺幣壹仟
元折算壹日。
    犯罪事實
一、蔣懷義知悉近年來以虛設、借用或買賣人頭帳戶之方式，供
    詐欺者作為詐欺他人交付財物等不法用途之情事多有所聞，
    而金融機構帳戶係個人理財之重要工具，關係個人財產、信
    用之表徵，應可預見將金融機構存摺、提款卡及密碼等資料
    提供予他人，可能供詐欺者所用，便利詐欺者得多次詐騙不
    特定民眾將款項匯入該人頭帳戶，再將該犯罪所得轉出，製
    造金流斷點，達到隱匿詐欺所得去向之結果，以逃避檢警之
    追緝，竟仍不違背其本意，基於幫助詐欺取財及幫助洗錢之
    不確定故意，於民國108年4月間某日（起訴書誤載為同年6
    月間），在桃園市楊梅區某統一超商門市，以「ibon」交貨
    便寄送方式，將其申辦使用之中華郵政股份有限公司楊梅埔
    心里郵局帳戶（局帳號：00000000000000號，下稱郵局帳戶
    ）及國泰世華商業銀行股份有限公司帳戶（帳號0000000000
    00號，下稱國泰世華銀行帳戶）之金融卡交給某姓名、年籍
    不詳之成年人，並以手機通訊軟體LINE向對方告知上開帳戶
    之提款密碼。嗣該成年人所屬詐騙集團於取得上開帳戶之提
    款卡及密碼後，即意圖為自己不法之所有，基於詐欺取財及
    洗錢之犯意，以如附表所示之詐欺方式，詐騙如附表所示之
    被害人，致其等均陷於錯誤，分別於如附表所示時間，各匯
    款如附表所示金額至郵局帳戶或國泰世華銀行帳戶內，再由
    該詐欺集團提領一空，以此方式製造金流之斷點，致無法追
    查受騙金額之去向，而隱匿該等犯罪所得。嗣經如附表所示
    之被害人發覺有異，遂報警處理，始循線查獲上情。　
二、案經蔡丁俊逸、許惠文、王妤甄、鍾美文、鄭宛琪、鄭佐安
    、白珮菁、劉慈雅、楊舒婷、廖秀鳳、王貞諭、陳金宗訴由
    宜蘭縣政府警察局蘇澳分局報請臺灣宜蘭地方檢察署檢察官
    偵查起訴。
    理  由
壹、證據能力方面
一、按被告以外之人於審判外之言詞或書面陳述，除法律有規定
    者外，不得作為證據，刑事訴訟法第159條第1項固定有明文
    ；惟被告以外之人於審判外之陳述，雖不符同法第159條之1
    至第159條之4之規定，而經當事人於審判程序同意作為證據
    ，法院審酌該言詞陳述或書面陳述作成時之情況，認為適當
    者，亦得為證據，同法第159條之5第1項亦定有明文。經查
    ，本判決所引用之被告以外之人於審判外之陳述，固均屬傳
    聞證據，惟上訴人即被告蔣懷義就前揭審判外陳述均表示同
    意具有證據能力（見本院卷第117至121頁）；而檢察官亦表
    示上開證據均有證據能力（同上卷頁）。本院審酌上開證據
    製作時之情況，尚查無違法不當及證明力明顯過低之瑕疵，
    亦認為以之作為證據應屬適當，爰逕依刑事訴訟法第159條
    之5第1項規定，認前揭證據均例外有證據能力。
二、本判決所引用之其餘文書證據及證物，並無證據證明係公務
    員違背法定程序所取得，亦無顯有不可信之情況，且經本院
    於審理期日合法調查，該等證據自得作為本案裁判之資料。
貳、實體方面
一、認定犯罪事實所憑證據及理由
　㈠上揭犯罪事實，業據被告於本院審理時坦承不諱（見本院卷
    第112至117頁），並有被告之郵局帳戶開戶資料、客戶歷史
    交易清單、國泰世華銀行帳戶開戶資料、交易明細等件在卷
    可稽（見偵卷一第56至60頁），且有如附表「證據」欄所示
    之各項證據附卷為佐（頁次詳如該欄所示）。　
  ㈡綜上所述，足徵被告任意性之自白核與事實相符，自堪採信
    ，是以本件事證已臻明確，被告之犯行應堪認定。
二、論罪之說明　　
  ㈠按刑法上之幫助犯，係對於犯罪與正犯有共同之認識，而以
    幫助之意思，對於正犯資以助力，未參與實施犯罪構成要件
    之行為者而言。查被告依指示將郵局帳戶、國泰世華銀行帳
    戶之提款卡等資料，寄交給詐欺集團某成年成員，用以作為
    收受詐欺所得財物及洗錢之犯罪工具，過程中並無證據證明
    被告客觀上有何參與詐欺取財及洗錢之構成要件行為，其所
    為充其量僅足認定係詐欺取財及洗錢罪構成要件以外之幫助
    行為；且其主觀上亦難遽認與實行詐欺取財及洗錢之詐欺集
    團成員間有所犯意聯絡，而有參與或分擔詐欺取財及洗錢之
    犯行。是本案既查無證據足資證明被告有共同詐欺取財及洗
    錢之犯意聯絡及行為分擔，自應認被告所為之犯行，僅止於
    詐欺取財及洗錢之幫助犯行為。
  ㈡被告之罪名：
　⒈核被告所為，係犯刑法第30條第1項前段、第339條第1項之幫
    助詐欺取財罪及同法第30條第1項前段、洗錢防制法第14條
    第1項之幫助洗錢罪（按：公訴意旨原認被告係涉犯洗錢防
    制法第14條第1項之洗錢罪，但嗣經公訴檢察官於原審審理
    時當庭陳明變更為洗錢罪之幫助犯，見原審卷第341頁）。
　⒉又被告僅係透過通訊軟體LINE之聯繫，提供帳戶資料給詐欺
    集團某成年成員，對於該人所屬詐欺集團之人數究竟若干，
    有無3人以上，且是否係以冒用公務員名義或網購詐欺為本
    案詐欺手段，難認其有所知悉或預見，卷內亦無證據足以證
    明，自無從遽以刑法第339條之4第1項各款加重詐欺罪之幫
    助犯對被告相繩，併予敘明。
　㈢想像競合犯：　
　  被告以一交付郵局帳戶、國泰世華銀行帳戶提款卡及密碼等
    資料之行為，同時觸犯上開數個幫助詐欺取財及幫助洗錢之
    罪名，為想像競合犯，依刑法第55條規定，應從一重之幫助
    洗錢罪處斷。
　㈣至公訴意旨雖僅論及附表編號14所示告訴人陳金宗匯款20萬
    元之詐欺取財、洗錢罪之幫助犯部分，漏未論及告訴人陳金
    宗匯款30萬元之詐欺取財、洗錢罪之幫助犯部分。惟上開詐
    欺集團係在密接接近之時間內，先後對該告訴人施用詐術而
    詐得該20萬元、30萬元，侵害法益同一，彼此獨立性極為薄
    弱，在刑法評價上就其正犯之行為應論以接續犯之一罪，而
    被告所為則係對該接續犯一罪之幫助犯，是前揭公訴意旨漏
    未論及部分自為起訴效力所及，亦經本院告知並予被告表示
    意見之機會（見本院卷第112至117頁），已無礙被告之防禦
    權，本院自應併予審理。　
　㈤刑之減輕：
　⒈被告以幫助之意思，參與犯罪構成要件以外之行為，依刑法
    第30條第2項規定，就上開犯行均按正犯之刑減輕之。
　⒉被告於本院審理時，就幫助洗錢犯行業已自白不諱，應依洗
    錢防制法第16條第2項規定，減輕其刑。
　㈥刑之遞減：
　　被告所為幫助洗錢之犯行，分別有刑法第30條第2項、洗錢
    防制法第16條第2項減輕其刑規定之適用，應依刑法第70條
    規定，遞減其刑。　
　㈦本件無依刑法第62條前段自首規定減刑之餘地：
　  按所謂自首，係以對於未發覺之犯罪，在有偵查犯罪職權之
    公務員知悉犯罪事實及犯人之前，向職司犯罪偵查之公務員
    坦承犯行，並接受法院之裁判而言。又所謂發覺，不以有偵
    查犯罪之機關或人員確知其人犯罪無誤為必要，僅須有確切
    之根據得為合理之可疑者，即屬發覺（最高法院107年度台
    上字第4638號判決意旨參照）。經查，本案係警方接獲如附
    表所示之被害人報案後，發現各該被害人均將受騙款項匯至
    被告之郵局帳戶或國泰世華銀行帳戶，因而對被告涉嫌詐欺
    等罪嫌已有合理懷疑，遂通知被告到案接受詢問，此參諸被
    告警詢筆錄及附表所示各被害人之指訴即明。可知警方在被
    告到案說明前，已有確切根據而先知悉被告涉有本案詐欺等
    罪嫌，顯非徒憑主觀懷疑至明。是被告於警方發覺後，雖於
    警詢中即坦承其有將上開帳戶資料寄交給他人之事實，但仍
    與自首之要件不符，當無依刑法第62條前段自首規定減輕其
    刑之餘地。故被告上訴意旨請求依自首規定減輕其刑云云，
    自無足取。　　
三、撤銷改判之理由
　㈠原審經詳細調查後，以被告犯罪之事證明確，予以論罪科刑
    ，固非無見。惟查，被告於本院準備程序時已能就本件犯行
    均坦承不諱，堪認其犯後尚知正視己非，是以本件量刑基礎
    已有變更，且因其自白幫助洗錢犯行，則就其所犯幫助洗錢
    罪部分，尚應依洗錢防制法第16條第2項減輕其刑，乃原審
    未及審酌並依法減輕其刑，容有未合。
　㈡準此，被告上訴請求依自首規定減輕其刑，固無理由，然其
    上訴請求從輕量刑，則有理由，故原判決已屬無可維持，自
    應由本院予以撤銷，另為適法判決。　　
四、自為科刑及沒收之說明
  ㈠科刑部分：
    本院以行為人之責任為基礎，審酌被告將郵局帳戶、國泰世
    華銀行帳戶之提款卡及密碼等資料提供他人使用，以此方式
    幫助他人從事詐欺取財及洗錢之犯行，致使此類犯罪手法層
    出不窮，造成犯罪偵查追訴的困難性，危害交易秩序與社會
    治安，且造成各該被害人受有如附表所示金額之損害，被告
    所為實屬不該，而其縱非基於直接故意而為幫助犯行，但仍
    有間接故意，自無從阻免本件犯行之成立，其所為自應受有
    相當程度之刑事非難；另考量被告於本院審理時已能坦承犯
    行，正視己非，兼衡其犯罪之動機、目的、手法、素行（被
    告前有公共危險案件之前科紀錄，但本件尚不構成累犯）、
    高職肄業之智識程度、從事牆壁拆除工作、離婚、有1名成
    年子女及月收入約4萬元之生活狀況（以上見本院卷第121頁
    ）暨其迄今均未與各該被害人達成和解或有所賠償等一切情
    狀，酌情改量處如主文欄第2項所示之刑，並諭知罰金如易
    服勞役之折算標準。　
　㈡不予宣告沒收之說明：
　　被告所為僅成立幫助詐欺取財、幫助洗錢之犯行，而本案尚
    無積極證據證明被告就此等犯行獲有報酬，難以認定有何犯
    罪所得，自無從併予宣告沒收。又被告所提供之郵局帳戶及
    國泰世華銀行帳戶之提款卡未據扣案，且該等物品可隨時停
    用、掛失補辦，不具刑法上之重要性，而無宣告沒收之必要
    ，爰不予宣告沒收。　　
五、緩刑與否之說明
　　按受2年以下有期徒刑、拘役或罰金之宣告，而有下列情形
    之一，認以暫不執行為適當者，得宣告2年以上5年以下之緩
    刑：一、未曾因故意犯罪受有期徒刑以上刑之宣告者。二、
    前因故意犯罪受有期徒刑以上刑之宣告，執行完畢或赦免後
    ，5年以內未曾因故意犯罪受有期徒刑以上刑之宣告者，刑
    法第74條第1項定有明文。被告上訴意旨雖另請求宣告緩刑
    云云（見本院卷第115頁）。然查，被告另因公共危險案件
    ，經臺灣桃園地方法院以109年度壢交簡字第2782號判決判
    處有期徒刑5月確定，嗣經入監執行後，於110年5月19日執
    行完畢，此有本院被告前案紀錄表在卷可按。是被告已因故
    意犯罪受有期徒刑以上刑之宣告，且該宣告之刑亦尚無執行
    完畢已逾5年之情形，則其所犯本罪即無刑法第74條第1項所
    列2款緩刑規定之適用餘地，自無從為緩刑之宣告。是以被
    告上訴請求宣告緩刑，於法尚無足取。
參、被告經合法傳喚，無正當理由未於審判期日到庭，有本院送
    達證書、在監在押全國紀錄表等件在卷足憑，爰依刑事訴訟
    法第371條之規定，不待其陳述逕行判決。
據上論斷，應依刑事訴訟法第371條、第369條第1項前段、第364
條、第299 條第1項前段，洗錢防制法第14條第1項、第2條第2款
、第16條第2項，刑法第11條、第339條第1項、第30條第1項前段
、第2項、第55條、第42條第3項前段，刑法施行法第1條之1第1
項，判決如主文。
本案經檢察官林小刊提起公訴，被告提起上訴，由檢察官黃和村
、壽勤偉、邱美育到庭執行職務。
中　　華　　民　　國　　110 　年　　9 　　月　　29　　日
　　　　　　　　　刑事第九庭  審判長法　官  潘翠雪
　　　　　　　　　　　　　　　　　  法　官  陳俞婷
　　　　　　　　　　　　　　　　　  法　官  陳信旗
以上正本證明與原本無異。
如不服本判決，應於收受送達後20日內向本院提出上訴書狀，其
未敘述上訴之理由者並得於提起上訴後20日內向本院補提理由書
（均須按他造當事人之人數附繕本）「切勿逕送上級法院」。
                                    書記官  董佳貞
中　　華　　民　　國　　110 　年　　9 　　月　　29　　日

附表       編號 被害人 匯款時間 詐騙方法 匯款金額（新臺幣） 匯入帳戶 證據 1 李旻 108年4月18日12時41分許 詐欺集團成員於108年4月18日前某時，以臉書帳戶「Bob Wang」刊登販賣筆記型電腦之虛偽訊息，致使李旻瀏覽後陷於錯誤而訂購，並依指示匯款。 5,000元 郵局帳戶 1.被害人李育旻於警詢中之指述（見偵卷一第27-28 頁） 2.李育旻臉書及LINE通訊軟體列印資料（見偵卷一第70-77頁） 3.受理詐騙帳戶通報警示簡便格式表、金融機構聯防機制通報單（見偵卷一第68-69頁） 2 蔡丁俊逸（告訴人） 108年4月18日11時37分許（起訴書及原判決均誤載為30分許） 詐欺集團成員於108年4月17日前某時，在臉書魏慎廷的社團內刊登販賣筆記型電腦之虛偽訊息，致使蔡丁俊逸瀏覽後陷於錯誤而訂購，並依指示匯款。 1萬元 郵局帳戶 1.告訴人蔡丁俊逸於警詢中之指述（見偵卷一第29-30 頁） 2.警政署反詐騙諮詢專線紀錄表、受理詐騙帳戶通報警示簡便格式表、金融機構聯防機制通報單（見偵卷一第78-80頁） 3 古登云 108年4月18日10時23許（起訴書誤載為107年10月15日晚間7時26分許） 詐欺集團成員於108年4月18日23時前某時，在旋轉拍賣APP上刊登販賣iphone xr 128g 1台之虛偽訊息，致使古登云瀏覽後陷於錯誤而訂購，並依指示匯款。 1萬2,000元 郵局帳戶 1.被害人古登云於警詢中之指述（見偵卷一第31-32 頁) 2.古登云匯款明細擷圖2張（見偵卷一第84頁） 3.警政署反詐騙諮詢專線紀錄表、受理詐騙帳戶通報警示簡便格式表、金融機構聯防機制通報單（見偵卷一第81-83頁） 4 許惠文（告訴人） 108年4月18日10時37分許 詐欺集團成員於108年4月18日前某時，在臉書伸港小鎮上刊登販賣iphone xs plus金色1台之虛偽訊息，致使許惠文瀏覽後陷於錯誤而訂購，並依指示匯款。 1萬8,000元 郵局帳戶 1.告訴人許惠文於警詢中之指述（見偵卷一第33-33 頁背面） 2.許惠文匯款單據及郵局存摺影本（見偵卷一第88頁） 3.許惠文與詐騙集團LINE對話擷圖（見偵卷一第89-91頁） 4.警政署反詐騙諮詢專線紀錄表、受理詐騙帳戶通報警示簡便格式表、金融機構聯防機制通報單（見偵卷一第85-87頁） 5 王妤甄（告訴人） 108年4月18日12時38分許 詐欺集團成員於108年4月17日前某時，在PCHOME商店街個人賣場刊登販賣海生館門票之虛偽訊息，致使王妤甄瀏覽後陷於錯誤而訂購，並依指示匯款。 2,400元 郵局帳戶 1.告訴人王妤甄於警詢中之指述（見偵卷一第34-34 頁背面） 2.王妤甄匯款明細表（見偵卷一第95頁） 3.王妤甄通訊軟體LINE列印資料（見偵卷一第96-99頁） 4.警政署反詐騙諮詢專線紀錄表、受理詐騙帳戶通報警示簡便格式表、金融機構聯防機制通報單（見偵卷一第92-94頁） 6 鍾美文（告訴人） 108年4月18日10時41分許 詐欺集團成員於108年4月11日前某時，在Carousell 旋轉拍賣網站以帳號「shueiw26586 」刊登販賣iphone 6s plus 64g5.5 吋手機之虛偽訊息，致使鍾美文瀏覽後陷於錯誤而訂購，並依指示匯款。 4,000元 郵局帳戶 1.告訴人鍾美文於警詢中之指述（見偵卷一第35-37 頁） 2.鍾美文匯款明細表（見偵卷一第103頁） 3.鍾美文通訊軟體LINE列印資料（見偵卷一第107-112頁） 4.警政署反詐騙諮詢專線紀錄表、受理詐騙帳戶通報警示簡便格式表、金融機構聯防機制通報單（見偵卷一第100-102頁） 7 鄭宛琪（告訴人） 108年4月18日10時3分許 詐欺集團成員於108年4月17日前某時，在PCHOME商店街刊登販賣手機之虛偽訊息，致使鄭宛琪瀏覽後陷於錯誤而訂購，並依指示匯款。 7,000元 郵局帳戶 1.告訴人鄭宛琪於警詢中之指述（見偵卷一第38-38 頁背面） 2.存摺內頁明細、鄭宛琪通訊軟體LINE列印資料（見偵卷一第116-130頁） 3.警政署反詐騙諮詢專線紀錄表、受理詐騙帳戶通報警示簡便格式表（見偵卷一第113-114頁） 8 鄭佐安（告訴人） 108年4月18日10時20分許 詐欺集團成員於108年4月17日前（起訴書誤載為同年3月23日前）某時，在臉書沙鹿(全新/ 二手) 跳蚤市場紛絲團刊登販賣iphone xs max手機1 台之虛偽訊息，致使鄭佐安瀏覽後陷於錯誤而訂購，並依指示匯款。 1萬8,000元 郵局帳戶 1.告訴人鄭佐安於警詢中之指述（見偵卷一第39-40 頁） 2.鄭佐安匯款明細表（見偵卷一第134頁） 3.鄭佐安通訊軟體LINE列印資料（見偵卷一第135-137頁） 4.警政署反詐騙諮詢專線紀錄表、受理詐騙帳戶通報警示簡便格式表、金融機構聯防機制通報單（見偵卷一第131-133頁） 9 白珮菁（告訴人） 108年4月18日14時47分許 詐欺集團成員於108年4月18日前某時，在PCHOME商店街個人賣場「店小舖」刊登販賣卡洛塔妮奶粉之虛偽訊息，致使白珮菁瀏覽後陷於錯誤而訂購，並依指示匯款。 7,440元 國泰世華銀行帳戶 1.告訴人白珮菁於警詢中之指述（見偵卷一第41-42 頁） 2.白珮菁匯款明細表（見偵卷一第141頁） 3.白珮菁網路列印資料（見偵卷一第142-145頁） 4.警政署反詐騙諮詢專線紀錄表、受理詐騙帳戶通報警示簡便格式表、金融機構聯防機制通報單（見偵卷一第138-140頁） 10 劉慈雅（告訴人） 108年4月18日11時21分許 詐欺集團成員於108年4月18日前某時，在PCHOME商店街個人賣場「店小舖」刊登販賣亞培小安素奶粉之虛偽訊息，致使劉慈雅瀏覽後陷於錯誤而訂購，並依指示匯款。 1萬80元 國泰世華銀行帳戶 1.告訴人劉慈雅於警詢中之指述（見偵卷一第43-44 頁） 2.劉慈雅匯款明細表（見偵卷二第150頁） 3.劉慈雅網路列印資料（見偵卷二第156-158頁） 4.警政署反詐騙諮詢專線紀錄表、受理詐騙帳戶通報警示簡便格式表、金融機構聯防機制通報單（見偵卷二第146-149頁） 11 楊舒婷（告訴人） 108年4月18日13時33分許 詐欺集團成員於108年4月18日前某時，在旋轉拍賣APP以帳號「yj0131 」刊登販賣LV及香奈兒包包各1件之虛偽訊息，致使楊舒婷瀏覽後陷於錯誤而訂購，並依指示匯款。 3萬1,000元 國泰世華銀行帳戶 1.告訴人楊舒婷於警詢中之指述（見偵卷一第45-46 頁） 2.楊舒婷匯款明細表（見偵卷二第163頁） 3.警政署反詐騙諮詢專線紀錄表、受理詐騙帳戶通報警示簡便格式表、金融機構聯防機制通報單（見偵卷二第159-162頁） 12 廖秀鳳（告訴人） 108年4月18日16時14分許 詐欺集團成員於108年4月18日前某時，在臉書社團以LINE ID 「惠惠」刊登販賣iphone xmax256g 手機1 台之虛偽訊息，致使廖秀鳳之子蕭九菘瀏覽後陷於錯誤而訂購，並由廖秀鳳依指示匯款。 1萬8,000元 郵局帳戶 1.告訴人廖秀鳳於警詢中之指述（見偵卷一第47-48 頁） 2.警政署反詐騙諮詢專線紀錄表、受理詐騙帳戶通報警示簡便格式表、金融機構聯防機制通報單（見偵卷二第164-166頁） 13 王貞諭（告訴人） 108年4月18日12時17分許 詐欺集團成員於108年4月18日前某時，在PCHOME商店街個人賣場「媽咪寶貝小舖」刊登販賣九族文化村門票之虛偽訊息，致使王貞諭瀏覽後陷於錯誤而訂購，並依指示匯款。 1,060元 國泰世華銀行帳戶 1.告訴人王貞諭於警詢中之指述（見偵卷一第49-51 頁） 2.王貞諭匯款明細表（見偵卷二第175頁） 3.王貞諭網路列印資料（見偵卷二第176-177頁） 4.警政署反詐騙諮詢專線紀錄表、受理詐騙帳戶通報警示簡便格式表、金融機構聯防機制通報單（見偵卷二第167-172頁） 14 陳金宗（告訴人） 108年4月16日14時49分許 詐欺集團成員於108年3月20日某時許、同年4月16日10時許假冒檢察官撥打電話向陳金宗謊稱個資外洩、戶頭遭人領款未成功，需配合提供帳戶並依指示匯款，致陳金宗陷於錯誤，依指示匯款。 20萬元 國泰世華銀行帳戶 1.告訴人陳金宗於警詢中之指述（見偵卷一第52-55 頁） 2.陳金宗匯款明細表（見偵卷二第181-182 頁、第191 頁） 3.陳金宗合作金庫銀行存摺影本（見偵卷二第183頁） 4.陳金宗臺灣銀行存摺影本（見偵卷二第189-190頁） 5.警政署反詐騙諮詢專線紀錄表、受理詐騙帳戶通報警示簡便格式表、金融機構聯防機制通報單（見偵卷二第178-180頁、第184-188頁）   108年4月16日15時18分許（原判決誤載為17分許）  30萬元 郵局帳戶  

附錄本案論罪科刑法條全文：
洗錢防制法第2條
    本法所稱洗錢，指下列行為：
    一、意圖掩飾或隱匿特定犯罪所得來源，或使他人逃避刑事
        追訴，而移轉或變更特定犯罪所得。
    二、掩飾或隱匿特定犯罪所得之本質、來源、去向、所在、
        所有權、處分權或其他權益者。
    三、收受、持有或使用他人之特定犯罪所得。
洗錢防制法第14條
    有第二條各款所列洗錢行為者，處七年以下有期徒刑，併科
    新臺幣五百萬元以下罰金。
　　前項之未遂犯罰之。
　　前二項情形，不得科以超過其特定犯罪所定最重本刑之刑。
刑法第339條
    意圖為自己或第三人不法之所有，以詐術使人將本人或第三
    人之物交付者，處五年以下有期徒刑、拘役或科或併科五十
    萬元以下罰金。
    以前項方法得財產上不法之利益或使第三人得之者，亦同。
    前二項之未遂犯罰之。
刑法第30條
    幫助他人實行犯罪行為者，為幫助犯。雖他人不知幫助之情
    者，亦同。
　　幫助犯之處罰，得按正犯之刑減輕之。